【裁判字號】    98,訴,2637
【裁判日期】    980821
【裁判案由】    毒品危害防制條例
【裁判全文】
臺灣板橋地方法院刑事判決              98年度訴字第2637號
公  訴  人  臺灣板橋地方法院檢察署檢察官
被      告  甲○○
上列被告因違反毒品危害防制條例案件，經檢察官聲請以簡易判
決處刑（98年度毒偵字第3146號），本院認不宜以簡易判決處刑
，改依通常程序審理，被告於準備程序中就被訴事實為有罪之陳
述，經本院合議庭裁定由受命法官獨任進行簡式審判程序，判決
如下：
    主  文
甲○○施用第一級毒品，累犯，處有期徒刑柒月。扣案之第一級
毒品海洛因壹包（驗餘淨重零點零壹柒肆公克）沒收銷燬；盛裝
上開第一級毒品海洛因之包裝袋壹只沒收。
    事  實
一、甲○○曾於民國82年間，因違反肅清煙毒條例等案件，經臺
    灣高等法院以82年度上訴字第3117號判處有期徒刑3 年2 月
    、6 月確定，復因違反肅清煙毒條例案件，經本院以82年度
    訴字第1594號判處有期徒刑5 年6 月，經臺灣高等法院及最
    高法院分別以82年度上訴字第7082號、83年度臺上字第2613
    號駁回上訴確定，上開3 罪嗣經法院裁定應執行有期徒刑8
    年6 月確定；再於83年間，因違反肅清煙毒條例等案件，經
    臺灣桃園地方法院以83年度訴字第1138號判處有期徒刑3 年
    3 月、6 月，應執行有期徒刑3 年7 月確定；上開有期徒刑
    8 年6 月及3 年7 月接續執行後，於88年5 月11日假釋出監
    並付保護管束，惟於保護管束期間之88年間，另因施用毒品
    案件而經撤銷假釋入監執行殘刑5 年9 月20日，業於96年2
    月22日執行完畢。又於96年間，因施用毒品案件，經本院以
    96年度毒聲字第2018號裁定送勒戒處所觀察、勒戒後，認有
    繼續施用毒品之傾向，經本院以97年度毒聲字第626 號裁定
    令入戒治處所施以強制戒治，於97年12月12日強制戒治執行
    完畢釋放，並經臺灣板橋地方法院檢察署檢察官以98年度戒
    毒偵字第27號為不起訴處分確定。詎甲○○仍不知悛悔，基
    於施用第一級毒品海洛因之犯意，於98年4 月22日下午2、3
    時間，在臺北縣三重市○○路○ 段8 巷3 號之2 住處內，將
    海洛因加水稀釋後以針頭注射之方式，施用海洛因1 次。嗣
    為警於98年4 月23日下午2 時10分許在上址查獲，並扣得海
    洛因1 包（實稱毛重0.1680公克【含1 袋】，淨重0.0180公
    克，取樣0.0006公克，餘重0.0174公克），經甲○○同意採
    尿送驗後，結果呈現鴉片類（嗎啡及可待因）陽性反應，始
    悉上情。
二、案經臺北市政府警察局中正第一分局移送臺灣板橋地方法院
    檢察署檢察官偵查後聲請簡易判決處刑，本院改依通常程序
    審理。
    理  由
一、本案被告甲○○所犯係死刑、無期徒刑、最輕本刑為3 年以
    上有期徒刑以外之罪，其於準備程序中就前揭被訴事實均為
    有罪之陳述，經受命法官告知簡式審判程序之旨，並聽取其
    與公訴人之意見後，本院認無不得或不宜改依簡式審判程序
    進行之情事，依刑事訴訟法第273 條之1 第1 項、第284 條
    之1 規定，裁定本案由受命法官獨任進行簡式審判程序；且
    依刑事訴訟法第273 條之2 及第159 條第2 項規定，不適用
    傳聞法則有關限制證據能力之相關規定，均合先敘明。
二、上揭犯罪事實，業據被告於本院審理時自白不諱，且被告為
    警查獲後，經警採集其尿液檢體送驗，由臺灣尖端先進生技
    醫藥股份有限公司以酵素免疫分析法（EIA） 初步檢驗，呈
    現鴉片類陽性反應，再以氣相層析質譜儀法（GC/MS） 確認
    檢驗，亦呈現嗎啡及可待因陽性反應等情，有該公司於98年
    5 月6 日所出具之濫用藥物檢驗報告、臺北市政府警察局偵
    辦毒品案件尿液檢體委驗單各1 份在卷可稽（見偵查卷宗第
    36、37頁）；至扣案之白色粉末1 包，經送交通部民用航空
    局航空醫務中心鑑定，認實稱毛重0.1680公克（含1 袋），
    淨重0.0180公克，取樣0.0006公克，餘重0.0174公克，檢出
    含有海洛因之成分等節，亦有該中心航藥鑑字第0982308 號
    毒品鑑定書1 紙附卷可考（見偵查卷宗第38頁）；復有上開
    海洛因1 包扣案可資佐證，足徵被告任意性之自白與事實相
    符，應堪採信。再被告前於96年間，因施用毒品案件，經本
    院以96年度毒聲字第2018號裁定送勒戒處所觀察、勒戒後，
    認有繼續施用毒品之傾向，經本院以97年度毒聲字第626 號
    裁定令入戒治處所施以強制戒治，於97年12月12日強制戒治
    執行完畢釋放，並經臺灣板橋地方法院檢察署檢察官以98
    年度戒毒偵字第27號為不起訴處分確定等情，亦有臺灣高等
    法院被告前案紀錄表1 份存卷可參，足認被告係於上述強制
    戒治執行完畢釋放後5 年內為本案施用毒品犯行，自應依毒
    品危害防制條例第23條第2 項規定，依法追訴、處罰。本案
    事證明確，被告犯行洵堪認定，應依法論科。
三、按海洛因係毒品危害防制條例第2 條第2 項第1 款所明定之
    第一級毒品。是核被告甲○○所為，係犯毒品危害防制條例
    第10條第1 項之施用第一級毒品罪。被告施用海洛因前後，
    持有海洛因之低度行為，為施用之高度行為所吸收，不另論
    罪。被告有上述事實欄所載之科刑及執行紀錄，此觀卷附臺
    灣高等法院被告前案紀錄表1 份即明，其於受有期徒刑之執
    行完畢後，5 年以內故意再犯本件有期徒刑以上之罪，為累
    犯，應依刑法第47條第1 項規定加重其刑。爰審酌被告曾因
    施用毒品案件，經觀察、勒戒及強制戒治執行完畢釋放，並
    獲得不起訴處分之寬典（見卷附臺灣高等法院被告前案紀錄
    表），猶不知悔改，而再犯本件施用第一級毒品罪，顯見其
    戒除毒癮之意志薄弱，惟其施用毒品係自戕行為，對他人法
    益尚無具體危害，兼衡被告之品行、智識程度、生活狀況、
    犯罪之動機、目的、手段、坦承犯行之犯罪後態度等一切情
    狀，量處如主文所示之刑。
四、扣案之海洛因1 包（驗餘淨重0.0174公克），為本案查獲之
    第一級毒品，應依毒品危害防制條例第18條第1 項前段規定
    宣告沒收銷燬（因鑑定所需而取樣耗用之0.0006公克部分，
    既已滅失，自毋庸為沒收銷燬之諭知，併此敘明）；至扣案
    用以盛裝上開海洛因之包裝袋1 只，於鑑定時既可與海洛因
    分別秤重，足證可與海洛因析離，且係用於包裹毒品，防其
    裸露、潮濕，便於持有、攜帶與施用，係被告所有供犯罪所
    用之物，業據其於警詢時及偵查中均供明在卷（見偵查卷宗
    第5 頁反面、第28頁），爰依刑法第38條第1 項第2 款規定
    ，併予宣告沒收。
據上論斷，應依刑事訴訟法第452 條、第273 條之1 第1 項、第
299 條第1 項前段，毒品危害防制條例第10條第1 項、第18條第
1 項前段，刑法第11條前段、第47條第1 項、第38條第1 項第2
款，判決如主文。
本案經檢察官曾文鐘到庭執行職務。
中    華    民    國    98    年     8    月    21    日
                  刑事第二十二庭  法  官  賴彥魁
上列正本證明與原本無異。
                                  書記官  顏偉林
中    華    民    國    98    年    8     月    21    日
附錄本案論罪科刑法條全文：
毒品危害防制條例第10條
施用第一級毒品者，處 6 月以上 5 年以下有期徒刑。
施用第二級毒品者，處 3 年以下有期徒刑。


司法院資訊處製作；財團法人民間司法改革基金會備份。
